# 关于BOT项目的会计处理

提问人：705616 时间：2011-07-07 17:47:50
陈老师，现有这样一个BOT案例请教如何会计处理： 某集团A公司通过招投标从政府获得一个市政工程项目，采用BOT模式，特许经营其为 25 年，到期无偿移交给政府。 集团A投资成立项目公司B负责项目的筹备和后续的运营，项目公司B与集团A签订总包服务合同，但集团A没有总包资质，实质担任总包服务，负责项目的设计审核、材料采购、土建施工组织、核心设备设计生产制造和安装、配套设备的招标采购安装、生产线系统集成、性能调试、生产准备和试运行，对整个项目从质量、安全、进度、费用、合同、信息等各方面进行全方位的管理和控制，将设计和施工单位外包给他人。 请问，按照解释 2 号相关规定进行会计处理？谢谢

回答人：chenyiwei
“集团A没有总包资质，实质担任总包服务”是如何实现的？如果实质上集团A起到了总包方的作用，承担了作为总包方对项目应承担的风险和报酬的，则我理解实质上也可按建造合同模式确认收入。

回答人：chenyiwei
回复 705616 的帖子
我认为可以这样理解。

提问人：wjcpa9568 时间：2016-04-01 12:13:49
请问陈总， 股份公司承接BOT项目后委托其51%子公司建设，合并报表时，按解释 2 在确认收入的同时，确认金融资产或无形资产。
请问，该项内部交易的未实现内部利润是否需要抵消？

回答人：chenyiwei
请参考《瑞华研究 2010 ～ 2014 汇编》之“问题4-4-12（合并报表层面对BOT项目收入的确认问题）”。